【裁判字號】    89,聲再,62
【裁判日期】    890412
【裁判案由】    聲請再審
【裁判全文】
臺灣高等法院高雄分院刑事裁定          八十九年度聲再字第六二號
    再審聲請人
    即受判決人  甲○○
右列聲請人因詐欺案件，對於本院八十七年度上易字第二九二五號中華民國八十九年
二月二十九日第二審確定判決（臺灣高雄地方法院八十七年度自字第四四五號），聲
請再審，本院裁定如左：
      主      文
再審之聲請駁回。
      理      由
一、再審聲請意旨略以：聲請人前因詐欺案件，經本院以八十七年度上易字第二九二
    五號判處有期徒刑三年確定，惟查聲請人與案外人曾慶一自民國八十一年間就開
    始借用其支票使用，一直借到八十三年底，向曾慶一所借者僅為支票，並沒有借
    到現款，也沒有借過幾百萬元之支票，而自訴人交給曾慶一之現款為八十三年三
    月六日新台幣二百萬元、八十三年三月二十日一百萬元、八十三年四月一日一百
    萬元、八十三年五月十五日二百萬元，此有其自訴狀影本可憑，則此段期間有否
    認曾慶一之支票被聲請人領過就可知悉，聲請人曾聲請本院調查該曾慶一在高雄
    縣路竹鄉農會帳號０一二九六－－０曾慶一八一戶，八十三年及八十四年間之帳
    單，如調來一核對即很清楚，聲請人有否拿到曾慶一之錢，原審就此部分未予調
    查，顯有重要證據未調查之遺漏，爰依刑事訴訟法第四百二十一條之規定聲請再
    審云云。
二、按不得上訴於第三審法院之案件，除前條規定外，其經第二審確定之有罪判決，
    須就足生影響於判決之重要證據漏未審酌者，始得為受判決人之利益，聲請再審
    ，刑事訴訟法第四百二十一條定有明文。經查本件八十七年度上易字第二九二五
    號詐欺案件，經本院認定聲請人詐欺，已經詳載其理由於判決書內，並記明聲請
    人即被告雖辯稱：「被告（張曜輝）向曾慶一借款，僅支票部分，曾慶一未曾拿
    現款給被告，被告也沒有向曾慶一拿過若何之現款。」等語，惟被告確有收受自
    訴人張福興交付之六百萬元投資購地款後仗用等情，此有被告簽立之收條為憑，
    曾慶一於臺灣高雄地方法院八十六年度自字第三六號詐欺案件及本院八十六年度
    上易字第一八六二號詐欺案件中證稱確有轉交三千多萬元或六百萬元予甲○○，
    聲請人甲○○復於本院八十六年度上易字第一八六二號案件審理中證稱「六百萬
    元是入曾慶一的戶頭，而我使用曾慶一的支票，為了軋票，也都被我領了。」，
    足證被告甲○○確有收受自訴人之投資款六百萬元，並認定被告與曾慶一確為本
    詐欺案之共同正犯，被告與曾慶一有為自己不法所有之意圖，被告所辯顯係卸責
    之詞，不足採信等情，據以認定聲請人確有自曾慶一處收受自訴人張福興交付曾
    慶一之六百萬元投資購地款，即已就聲請人所指有否拿到案外人曾慶一之錢，詳
    予審酌，並無漏未審酌之情形，至本院前審是否有向高雄縣路竹鄉農會調曾慶一
    帳戶於八十三年及八十四年之帳單一節，因該帳單僅係於高雄縣路竹鄉農會支票
    往來之情形，與聲請人是否拿到曾慶一之六百萬元不同，無從證明聲請人未拿到
    曾慶一之錢，該帳單自非屬影響於判決之重要證據，不足以據為聲請人有利認定
    ，況該資料並經調查，卷內無該證據，亦無從審酌，是本件聲請再審，為無理由
    ，應予駁回。
三、據上論結，應依刑事訴訟法第四百三十四條第一項，裁定如主文。
中    華    民    國     八十九     年       四       月     十二   日
                              臺灣高等法院高雄分院刑事第九庭
                                  審判長法官  張明松
                                     法官  江泰章
                                        法官  任森銓
右正本證明與原本無異。
不得抗告。
                                      書記官  張文斌
中    華    民    國     八十九     年       四       月     十四   日
                                                                  Ｊ


司法院資訊處製作；財團法人民間司法改革基金會備份。
